【裁判字號】    97,交抗,718
【裁判日期】    970620
【裁判案由】    違反道路交通管理處罰條例
【裁判全文】
台灣高等法院交通事件裁定             97年度交抗字第718號
抗  告  人
即受處分人  甲○○
上列抗告人因違反道路交通管理處罰條例案件，不服台灣台北地
方法院中華民國97年4月30日裁定（97年度交聲字第142號，原處
分案號：交通部公路總局台北區監理所97年1月3日北監自裁字第
裁40-Z00000000號），提起抗告，本院裁定如下：
    主  文
抗告駁回。
    理  由
一、原處分意旨略以：抗告人即受處分人甲○○駕駛車號6A-606
    8號自用小客車（下稱系爭小客車），於民國96年8月17日上
    午8時36分許，在國道3號高速公路北上26點 3公里處行駛於
    路肩，為警依據採證照片掣單舉發。抗告人提出申訴後，經
    原處分機關調查結果，仍認抗告人有上開違規行為，爰依違
    反道路交通管理事件統一裁罰基準及處理細則第41、43、67
    條，道路交通管理處罰條例第33條第1項第9款規定，裁處其
    罰鍰新台幣（下同） 4,000元，並依道路交通管理處罰條例
    第63條第1項第1款規定記違規點數1點等情。
二、原裁定意旨略以：抗告人雖以其當時原係要駛入新店交流道
    匝道，但後方有大貨車快速駛來，為讓該大貨車先過，因此
    其繼續往前行駛以致開到路肩，然該大貨車過後，其即駛入
    車道云云聲明異議。然依卷附舉發之採證照片所示，當時車
    多壅塞，而抗告人所稱之大貨車，當時已經駛過系爭小客車
    ；抗告人所稱云云，核與該照片不符，顯係臨訟編織之詞，
    難以憑採。且依抗告人於原審所述：（該處距離匝道口多遠
    ？）約10公尺左右等語，可認定抗告人自匝道處駛來，當可
    依序駛入車道內，並無使用該處路肩之必要。參以上開照片
    所示，該處路肩有員警放置之三角警示錐，足見抗告人是在
    匝道交匯處即駛入路肩，往前行駛一段距離後，見到該警示
    錐才切入車道內，其有未依規定使用路肩之違規行為，至為
    明確。因認原處分並無違誤，抗告人之異議為無理由，應予
    駁回等語。
三、抗告意旨則謂：抗告人並無違規行駛路肩情事，採證照片係
    屬平面，看起來會有較遠之視覺效果，其所稱係俟大貨車通
    過後才駛入車道，在距離上應屬合理。原裁定謂抗告人所言
    係臨訟編織之詞，難令甘服，請予撤銷云云。
四、經查：
  (一)按汽車行駛於高速公路及快速公路，不得在路肩上行駛，高
    速公路及快速公路交通管制規則第9條第1項第 2款前段定有
    明文。次按汽車行駛於高速公路、快速公路或設站管制之道
    路，不遵使用限制、禁止、行車管制及管理事項之管制規則
    而有未依規定使用路肩者，處汽車駕駛人3,000元以上6,000
    元以下罰鍰，並記違規點數 1點。道路交通管理處罰條例第
    33條第1項第9款及第63條第1項第1款分別定有明文。
  (二)查抗告人確於上開時間，駕駛系爭小客車行駛於國道 3號高
    速公路北上26點 3公里處之路肩，有原審卷附內政部警政署
    國道公路警察局舉發違反道路交通管理事件通知單及所附之
    採證照片4張可稽。
  (三)依該4張照片（時間序分別為96年8月17日上午8時36分0秒、
    同分2秒、同分4秒及同分 6秒）所顯示之情況：大貨車前方
    始終緊接著一輛小客車行駛，於36分 0秒時，系爭小客車行
    駛於大貨車之右側，大貨車後方尚有空間；至36分 2秒時，
    系爭小客車行駛於大貨車之右側，大貨車後方同有空間；至
    36 分4秒時，系爭小客車左輪駛入大貨車後方之空間處；至
    36 分6秒時，系爭小客車右輪駛入大貨車後方之空間，即系
    爭小客車已完全駛入大貨車後方車道。依上開情況觀之，倘
    若抗告人所述其係先禮讓大貨車行駛等情為真，則其在36分
    0 秒之前即可駛入大貨車後方之空間，何須如其所述，一直
    向前行駛於路肩，直至36分 4秒才開始駛入大貨車後方之空
    間處？足見抗告意旨所指各節，顯非可採。其有駕駛系爭小
    客車在高速公路行駛路肩之違規行為，自堪認定。
五、從而，原裁定以原處分尚無違誤而予維持，駁回抗告人之聲
    明異議，經核並無不合。抗告人徒執上詞，率指原裁定不當
    ，為無理由，其抗告應予駁回。
據上論斷，應依道路交通案件處理辦法第26條，刑事訴訟法第41
2條，裁定如主文。
中    華    民    國    97    年    6     月    20    日
                  刑事第二十庭審判長法  官  楊貴雄
                                    法  官  鄧振球
                                    法  官  林立華
以上正本證明與原本無異。
不得再抗告。
                                    書記官  廖月女
中    華    民    國    97    年    6     月    23    日


司法院資訊處製作；財團法人民間司法改革基金會備份。
